【裁判字號】    97,財管,135
【裁判日期】    980109
【裁判案由】    選任遺產管理人
【裁判全文】
臺灣臺南地方法院民事裁定             97年度財管字第135號
聲  請  人  甲○○○○○銀行股份有限公司
法定代理人  丙○○
代  理  人  乙○○
上列聲請人聲請選任被繼承人丁○○之遺產管理人事件，本院裁
定如下：
    主      文
選任戊○○（民國○○○年○○月○○日生，身分證統一編號：
Ｚ000000000號，住：福建省金門縣金城鎮○○里○○
街十二號，居：臺南縣新營市○○路一四四號）為被繼承人丁○
○之遺產管理人。
程序費用新臺幣壹仟元由被繼承人丁○○之遺產負擔。
    理      由
一、按繼承開始時，繼承人之有無不明者，由親屬會議於一個月
    內選定遺產管理人，並將繼承開始及選定遺產管理人之事由
    ，向法院報明；無親屬會議或親屬會議未於前條所定期限內
    選定遺產管理人者，利害關係人或檢察官，得聲請法院選任
    遺產管理人，並由法院依前項規定為公示催告，民法第1177
    條、第1178條第2項分別定有明文。
二、聲請意旨略以：被繼承人丁○○（民國○○年○月○日生，身分
    證統一編號：Ｚ000000000號，生前最後住所：臺南縣新營市
    ○○里○○路20號6樓之2）與聲請人有債權債務關係，惟被
    繼承人丁○○於96年3月9日死亡，其法定繼承人全體均已拋
    棄繼承權，經鈞院96年度繼字第756號、849號拋棄繼承案件
    分別准予備查在案。未免被繼承人身後遺產無人處理損及債
    權人權利，爰依民法第1178條第2項，聲請鈞院指定連帶保
    證人戊○○為被繼承人丁○○之遺產管理人等語。
三、聲請人主張之上開事實，業據提出擔保放款借據1份、南院
    93年度促字第5667號支付命令裁定書1份、支付命令確定證
    明書1份、財政部函1份、南院龍家儒96年度繼字第756號函
    1份（均影本）為證，經本院依職權調取本院96年度繼字第
    756號、849號拋棄繼承案件卷宗審閱屬實，聲請人主張堪信
    為真實；復查被繼承人丁○○之原繼承人均已聲明拋棄繼承
    權，又未準用民法第1177條規定選定遺產管理人，而聲請人
    為被繼承人之債權人，故聲請人以利害關係人聲請選任被繼
    承人之遺產管理人，核與上開規定並無不合，應予准許。
四、徵之選定遺產管理人，除慮及管理遺產之公平性外，亦需考
    量其適切性，亦即應以對被繼承人之遺產、遺債情形瞭解較
    深者優先選任為宜。查本件被繼承人丁○○之繼承人均已拋
    棄繼承權，利害關係人戊○○（27年12月18日生，身分證統
    一編號：Ｚ000000000號，住：福建省金門縣金城鎮○○里○
    ○街12號，居：臺南縣新營市○○路144號）係被繼承人債
    務之連帶保證人，對被繼承人之債權債務關係應較明瞭，且
    其本有清償債務之責任，具有法律上之利害關係，經本院依
    職權函詢利害關係人戊○○是否願意擔任被繼承人丁○○之
    遺產管理人，經利害關係人戊○○98年1月5日具狀向本院陳
    報願意擔任被繼承人丁○○之遺產管理人，此有陳報狀1紙
    附卷可憑。依前揭說明，本院認以利害關係人戊○○擔任被
    繼承人丁○○之遺產管理人為適當。
五、依非訟事件法第21條第2項、第24條第1項、民事訴訟法第78
    條，裁定如主文。
中    華    民    國    98    年    1     月    9     日
                  家事法庭    法  官  鄭  彩  鳳
上為正本係照原本作成。
如不服本裁定，應於裁定送達後10日內向本院提出抗告狀（附具
繕本），並應繳納抗告費新臺幣1000元。
中    華    民    國    98    年    1     月    9     日
                              書記官  黃  心  怡


司法院資訊處製作；財團法人民間司法改革基金會備份。
